Olabisi Afolabi



E-Mail Lolalabi60@gmail.com

Telefon +4915738162142

Adresse

Bussardweg 41, 95445 Bayreuth, Bavaria

Kurzprofil

Ein selbstmotivierter und einfallsreicher Mitarbeiter, der bestrebt ist, eine geeignete Position in einer Organisation zu finden, in der meine Fähigkeiten, meine Arbeitsmoral und meine Bereitschaft, Verantwortung zu übernehmen, eingesetzt werden können, während ich solide Arbeitserfahrung sammle. Ich bleibe trainierbar, zuverlässig und eine angenehme Person, mit der ich arbeiten kann. Ich strebe jederzeit nach Spitzenleistungen, erreiche professionelle Auszeichnung und Kompetenz, interagiere und lerne von einem Team erfahrener Mitarbeiter, die bereit sind, dynamische Lösungen bereitzustellen, die das Erreichen des Unternehmensziels durch Engagement, persönliche Disziplin, Teamarbeit und kontinuierliche Selbstverbesserung erleichtern.

Berufliche Erfahrungen

02/2021 - bis jetzt

E. Reim Schweißgeräte

Reinigungspersonal

04/2018 - 10/2020

Iroyin Owuro Newspaper, Lagos

Editor

05/2018 - 07/2018

Federal Science and Technical College Tungbo, Bayelsa Lehrerin

01/2018 - 04/2018

Absolute Footprint Schools, Lagos

Lehrerin(Praktikum)

12/2016 - 03/2017

Morocco Comprehensive Junior High School, Lagos

Lehrerin(Unterrichtspraxis)

02/2012 - 05/2013

Stiinos Nigeria Limited, Lagos

Verkaufspersonal

07/2011 - 09/2012

Charvet Nigeria, Lagos

Markenbotschafter

Ausbildung

06/2010 - 07/2010

Santa Maria College, Mushin

West African Examination Certificate(WAEC)

02/2004 - 09/2009

Federal Science and Technical College Yaba, Lagos

Business Studies(NABTEB)

04/2011 - 10/2012

Data skills computer school, Lagos

Certificate of Computer Operations and Applications

03/2014 - 11/2017

University of Lagos, Yaba Lagos

Bachelor of Arts in Education Yoruba Education(2nd class upper)

03/2021 - in Bearbeitung

Technischen Hochschule Deggendorf, Deggendorf

M.A International Tourism Development

Sprachen

English — sehr kompetent

Yoruba — Muttersprache

Deutsch - Anfänger

Kenntnisse & Fähigkeiten

Zusammenarbeit • Zeiteinteilung • Kreativität • Flexibilität • Liebe zum detail • Kommunikationsfähigkeit • Sehr verantwortungsbewusst und zuverlässig

Interessen & hobbys

Lesen, Lemen, Reisen, Tanzen, Vernetzung, Mode, Sport